臺灣臺中地方法院刑事判決　　　　　　　　　　　　九十三年度訴字第一六二二號
　　公　訴　人　臺灣臺中地方法院檢察署檢察官
　　被　　　告　甲○○
右列被告因毒品危害防制條例案件，經檢察官提起公訴（九十二年度毒偵字第三七○
二號、九十三年度毒偵字第一八八三號）及移
號），被告於本院準備程序就被訴事實為有罪之陳述，經本院合議庭裁定改行簡式審
判程序，判決如左：
    主    文
甲○○連續施用第一級毒品，處有期徒刑捌月。扣案之海洛因壹包（驗餘淨重零點玖
伍公克、空包裝重零點貳肆公克），沒收銷燬之，扣案之注射針筒貳支，沒收之。又
連續施用第二級毒品，處有期徒刑肆月。應執行有期徒刑拾月，扣案之海洛因壹包（
驗餘淨重零點玖伍公克、空包裝重零點貳肆公克），沒收銷燬之，扣案之注射針筒貳
支，沒收之。
    犯罪事實
一、甲○○於民國九十年間因施用毒品案件，經依本院裁定送觀察、勒戒後，認無繼
    續施用毒品之傾向，於九十年十月四日觀察、勒戒執行完畢釋放。詎甲○○仍不
    知悔改，基於施用第一級毒品海洛因之概括犯意，自九十二年十二月二十日十五
    時許起至九十四年一月二十六日十六時許止，分別在其臺中市○○區○○里○○
    街二十號及臺中市○區○○里○○街一○○號六樓之一等住處，以將海洛因摻食
    鹽水稀釋後用注射針筒注入血管之方式，連續施用第一級毒品海洛因多次，平均
    每八小時施用一次。另基於施用第二級毒品安非他命之概括犯意，於九十三年四
    月二十九日二十二時許及同年月三十日二十二時許，在其臺中市○區○○里○○
    街一○○號六樓之一住處，以將安非他命置於玻璃球吸食器內燒烤吸其煙氣方式
    ，連續施用第二級毒品安非他命二次。嗣經警先於九十二年十二月二時日十三時
    二十分許，在臺中市○○路○段九十一號司法大廈前查獲，並扣得甲○○所有施
    用第一級毒品海洛因所用之注射針筒二支，復於九十三年五月一日十七時三十分
    許，在臺中市○○路與中港路口為警查獲，另經警於九十三年八月三十日二十二
    時，在臺中市○區○○路與漢陽街口查獲。
二、案經臺中市警察局第一分局及第二分局報請臺灣臺中地方法院檢察署檢察官偵查
    起訴及該署檢察官移送併辦，被告於本院準備程序就被訴事實為有罪之陳述，本
    院合議庭裁定改依簡式審判程序審理。
    理    由
一、訊據被告甲○○對於右揭事實坦承不諱，並有照片五張、詮昕科技股份有限公司
    濫用藥物尿液檢驗報告二份、中山醫學大學附設醫院藥物濫用檢測中心確認結果
    報告一份及法務部調查局鑑定通知書一份附卷可稽，復有扣案之海洛因一包、注
    射針筒二支可資佐證。且被告為警查獲後所採集之尿液經送檢驗結果，分別呈甲
    基安非他命、嗎啡（海洛因之代謝物）陽性反應，此有上開詮昕科技股份有限公
    司濫用藥物尿液檢驗報告二份及中山醫學大學附設醫院藥物濫用檢測中心確認結
    果報告一份附卷可按。查被告九十年間因施用毒品案件，經依本院裁定送觀察、
    勒戒後認無繼續施用毒品之傾向，於九十年十月四日觀察、勒戒執行完畢釋放，
    此有高等法院被告全國前案紀錄表及臺灣臺中地方法院檢察署刑案執行資料查註
    紀錄表各一份在卷可參，其於觀察、勒戒執行完畢後五年再犯本件施用毒品罪，
    依毒品危害防治條例第二十三條第二項之規定，即應依法訴追。被告自白核與事
    實相符，事證明確，其犯行洵堪認定。
二、按被告甲○○上開連續施用第一級毒品之犯行，雖其中部分行為係於毒品危害防
    制條例九十三年一月九日修正公佈前所為，然被告於九十三年一月九日以後仍連
    續犯同一之罪，即應依修正後之毒品危害防制條例處斷，尚無新舊法比較之問題
    。核被告甲○○所為，係犯毒品危害防制條例第十條第一項施用第一級毒品罪及
    同條例第十條第二項施用第二級毒品罪。被告為供施用而持有第一級毒品海洛因
    及第二級毒品安非他命，其持有之低度行為，已為施用之高度行為所吸收，不另
    論罪。被告先後多次施用海洛因犯行及安非他命之犯行，均各時間緊接，犯罪構
    成要件相同，顯均係基於概括犯意為之，應依刑法第五十六條連續犯之規定各論
    以一罪，並分別加重其刑。被告所犯上開二罪間，犯意各別，構成要件互殊，罪
    名有異，應予分論併罰。公訴人就被告甲○○自九十三年八月三十一日起到九十
    四年一月二十六日止仍連續施用海洛因，及其九十三年四月二十九日仍連續失用
    安非他命之事實未經起訴，然因與已起訴且判決有罪部分有連續犯之裁判上一罪
    關係，為起訴效力所及，自應併予審判，均附此敘明。爰審酌被告前因施用毒品
    犯行曾經觀察、勒戒，竟又再施用毒品不輟，無視於毒品對於自身健康之戕害及
    國家對於杜絕毒品犯罪之禁令，惡性非輕，惟其坦承犯行，犯後態度尚稱良好，
    再本於施用毒品犯罪之人，亦為「病人」之考量等一切情狀，分別量處如主文所
    示之刑，並定其應執行刑。末查，扣案之第一級毒品海洛因一包（驗餘淨重零點
    九五公克、空包裝重零點二四公克），此有前開法務部調查局鑑定通知書一份在
    卷可憑，為毒品危害防制條例第二條第二項第一款所指之毒品，不問屬於犯人與
    否，爰依同條例第十八條第一項前段規定，宣告沒收銷燬之；扣案之注射針筒二
    支，為被告所有，供其施用海洛因所用之物，業據被告供明在卷，爰依刑法第三
    十八條第一項第二款規定宣告沒收之。
據上論斷，應依刑事訴訟法第二百七十三條之一第一項、第二百九十九條第一項前段
，毒品危害防制條例第十條第一項、第二項、第十八條第一項前段，刑法第十一條、
第五十六條、第五十一條第五款、第三十八條第一項第二款，判決如主文。
中      華      民      國      九十四      年    三    月      十五    日
                                    臺灣臺中地方法院刑事第六庭
                                        法  官戴  博  誠
右正本證明與原本無異。
如不服本判決，應於送達後十日內向本院提出上訴狀（須附繕本），上訴於臺灣高等
法院臺中分院。
                                        書記官
中      華      民      國      九十四      年    三    月      十五    日
【附錄本案論罪科刑法條】
毒品危害防制條例第十條：
施用第一級毒品者，處六月以上五年以下有期徒刑。
施用第二級毒品者，處三年以下有期徒刑。
